# 进项税额加计抵扣 10%账务处理

提问人：liu0bin0 时间：2021-11-23 15:52:58
陈版主
部分行业取得增值税进项税发票可进行10%加计扣除，在账务处理上如何处理。是否取得的时候针对此10%部分不做处理，等实际缴纳增值税的时候处理，对应金额记入其他收益；网上有说是一开始就转入其他收益，做为政府的补助，我觉得直接记入其他收益不妥，其他收益的补助一般都是实际发生时才记入的

回答人：chenyiwei
是。取得的时候针对此10%部分不做处理，等实际缴纳增值税的时候处理，对应金额记入其他收益。
根据财政部会计司于 2019 年 4 月发布的“关于《关于深化增值税改革有关政策的公告》适用《增值税会计处理规定》有关问题的解读”：
近期，我部、税务总局和海关总署印发了《关于深化增值税改革有关政策的公告》（财政部税务总局 海关总署公告 2019 年第 39 号，以下简称”第39 号公告”），规定”自 2019 年 4 月 1 日至 2021 年 12 月 31 日，允许生产、生活性服务业纳税人按照当期可抵扣进项税额加计10%，抵减应纳税额”。现就该规定适用《增值税会计处理规定》（财会〔 2016 〕 22 号）的有关问题解读如下：
生产、生活性服务业纳税人取得资产或接受劳务时，应当按照《增值税会计处理规定》的相关规定对增值税相关业务进行会计处理；实际缴纳增值税时，按应纳税额借记”应交税费–未交增值税”等科目，按实际纳税金额贷记”银行存款”科目，按加计抵减的金额贷记”其他收益”科目。